臺灣高等法院刑事判決
108年度上訴字第4170號
上  訴  人  
即  被  告  吳光智



上列上訴人因詐欺案件，不服臺灣新北地方法院108年度訴緝字
第79號，中華民國108年11月20日第一審判決（起訴案號：臺灣
新北地方檢察署108年度偵字第3346號），提起上訴，本院判決
如下：
    主  文
原判決撤銷。
吳光智犯如附表所示之罪，各處如附表主文欄所示之刑及沒收。
應執行有期徒刑壹年捌月。 
    事  實
一、吳光智於民國107年12月26日，以暱稱「老鼠」加入林圳霆
    （所犯3人以上共同犯詐欺取財部分，業經原審以108年度訴
    字第323號判處罪刑）、及真實姓名、年籍不詳、綽號「水
    牛」、「大富豪」、「阿六」等成年男子所屬之詐欺集團，
    並與該詐欺集團成員共同意圖為自己不法之所有，基於三人
    以上詐欺取財之犯意聯絡，先由該詐欺集團不詳成員於附表
    所示時間，以附表所示方法詐騙附表所示之趙鐘隆、黃瑞香
    、黃冠華、陳曉瑩、陳茶莊、鄭雅雯、洪啟葳，使渠等均陷
    於錯誤，分別於附表所示時間、地點，匯款如附表所示之金
    額至各該人頭帳戶內。再由「大富翁」指示「阿六」、林圳
    霆通知吳光智，於附表所示時間、地點，使用如附表所示人
    頭帳戶之提款卡，操作自動櫃員機提領各該被害人所匯入之
    款項後，交予林圳霆，再由林圳霆收齊每日贓款後，交予「
    大富豪」，吳光智依約定抽取每日提款總數2％作為報酬。嗣
    吳光智依林圳霆指示，於107年1月11日下午4時許，在新北
    市○○區○○路00巷0號之7-11便利商店憲金門市提領款項時（
    非本案起訴範圍），經警發覺有異，當場查獲其提領之現金
    5萬元（50張千元鈔）及金融卡3張（分別為臺灣企銀、上海
    商銀、中國信託銀行），吳光智即向警員表示願意配合偵辦
    ，以利警方追緝其他詐騙集團成員，於同日下午5時5分許至
    15分，經接受所屬詐騙集團成員指示，於警方監控下，在新
    北市○○區○○街00號之7-11便利商店長九門市提領3萬元（30
    張千元鈔），再於同日下午5時30分許，依所屬詐騙集團成
    員指示，前往新北市○○區○○○路000巷0弄00號旁無名巷內，
    欲交付贓款8萬元予林圳霆，經埋伏之員警當場逮捕林圳霆
    ；吳光智復於同日下午5時35分許至40分許，帶同警方至新
    北市○○區○○街00號布列格網咖查扣金融卡2張（台灣企銀、
    中華郵政公司），再依所屬詐騙集團成員指示，於同日晚間
    6時5分許至20分許，於警方監控下，在新北市○○區○○路0段0
    號土地銀行自動櫃員機提領8萬元（80張千元鈔），並經警
    予以查扣（上揭查扣現金、提款卡均與本案無關）。嗣經警
    調閱如附表詐欺集團提款時間、地點欄所示自動櫃員機之監
    視錄影畫面，始循線查悉上情。
二、案經趙鐘隆、黃瑞香、黃冠華、陳曉瑩、陳茶莊、鄭雅雯、
    洪啟葳訴由新北市政府警察局新莊分局報告臺灣新北地方檢
    察署檢察官偵查起訴。
    理  由
壹、證據能力部分：
    按被告以外之人於審判外之陳述，雖不符刑事訴訟法第159
    條之1至第159條之4之規定，而經當事人於審判程序同意作
    為證據，法院審酌該言詞陳述或書面陳述作成時之情況，認
    為適當者，亦得為證據。又當事人、代理人或辯護人於法院
    調查證據時，知有第159條第1項不得為證據之情形，而未於
    言詞辯論終結前聲明異議者，視為有前項之同意，同法第15
    9條之5亦有明定。查本件檢察官、被告就本判決下列所引被
    告以外之人於審判外陳述之證據能力均不予爭執，迄至言詞
    辯論終結，亦未對該等證據之證據能力聲明異議，本院審酌
    該等供述證據作成時，核無違法取證或其他瑕疵，認為以之
    作為本案之證據屬適當，自有證據能力。其餘資以認定被告
    犯罪事實之非供述證據，均查無違反法定程序取得之情形，
    依刑事訴訟法第158條之4反面規定，亦具證據能力。
貳、實體部分：　　
一、認定犯罪事實所憑之證據及理由：　　
    上揭事實，迭據上訴人即被告（下稱被告）吳光智於警詢、
    偵查、原審及本院準備程序、審理時，均坦承不諱（見偵卷
    第16、17、273頁、原審卷第140、210頁、本院卷第116、25
    1頁），復與證人即同案被告林圳霆於警詢、偵查、證人即
    告訴人趙鐘隆、黃瑞香、陳茶莊、黃冠華、陳曉瑩、鄭雅雯
    、洪啟葳於警詢時之證述大致相符（見偵卷第21至26、267
    至269、27至29、31至33、35至37、39至41、43至47、49至5
    1、53至55頁），並有告訴人趙鐘隆之內政部警政署反詐騙
    案件紀錄表、臺中市政府警察局第五分局四平派出所受理詐
    騙帳戶通報警示簡便格式表、受理刑事案件報案三聯單、匯
    款申請書回條聯、手機通訊截圖、告訴人黃瑞香之新北市政
    府警察局板橋分局沙崙派出所陳報單、內政部警政署反詐騙
    諮詢專線紀錄表、受理各類案件報案紀錄表、台新銀行交易
    明細表、郵局存摺封面及內頁影本、受理詐騙帳戶通報警示
    簡便格式表、金融機構聯防機制通報單、受理刑事案件報案
    三聯單、告訴人陳茶莊之新北市政府警察局汐止分局社后派
    出所受理刑事案件報案三聯單、受理各類案件紀錄表、簡訊
    截圖、金融機構聯防機制通報單、內政部警政署反詐騙案件
    紀錄表、受理詐騙帳戶通報警示簡便格式表、郵政入戶匯款
    申請書影本、告訴人黃冠華之彰化縣警察局和美分局中寮派
    出所陳報單、受理各類案件紀錄表各1份、受理詐騙帳戶通
    報警示簡便格式表2份、交易明細翻拍照片6張、受理刑事案
    件報案三聯單、告訴人陳曉瑩之高雄市政府警察局三民第二
    分局鼎山派出所陳報單、受理各類案件紀錄表、受理刑事案
    件報案三聯單、內政部警政署反詐騙案件紀錄表、金融機構
    聯防機制通報單、金融機構協助受詐騙民眾通知疑似警示帳
    戶通報單各1份、受理詐騙帳戶通報警示簡便格式表2份、郵
    政自動櫃員機交易明細表2張、萊爾富國際股份有限公司購
    卡付款證明顧客聯共7張、告訴人鄭雅雯之臺北市政府警察
    局大安分局敦化南路派出所陳報單、受理各類案件紀錄表、
    受理刑事案件報案三聯單、內政部警政署反詐騙諮詢專線紀
    錄表、受理詐騙帳戶通報警示簡便格式表各1份、轉帳記錄
    截圖1張、告訴人洪啟葳之台中市政府警察局太平分局太平
    派出所陳報單、內政部警政署反詐騙案件紀錄表、受理各類
    案件紀錄表、受理詐騙帳戶通報警示簡便格式表、受理刑事
    案件報案三聯單各1份、郵政自動櫃員機交易明細表2張、金
    融卡及通話紀錄翻拍照片3張（見偵卷第133頁至138頁背面
    、139至149、151至159、161至177、179至185至193頁）、
    中華郵政股份有限公司108年2月22日儲字第1080039775號函
    、華南商業銀行股份有限公司總行108年2月21日營清字第10
    80016634號函、臺灣土地銀行員林分行108年3月6日員林存
    字第1085000819號函、玉山銀行個金集中部108年3月11日玉
    山個（集中）字第1080022752號函暨所附帳戶之交易明細各
    1份（見偵卷第350至353、356、357、359、360頁、原審訴
    字卷第403至405頁）、新北市政府警察局新莊分局搜索扣押
    筆錄、扣押物品目錄表各6份、監視器畫面翻拍照片13張、
    詐騙帳戶00000000000000000、00000000000000000、000000
    0000000000、000000000000000號提款明細4張、查獲被告現
    場照片、扣案物照片、監視器畫面翻拍照片共18張、被告與
    暱稱「水牛」、林圳霆之微信對話紀錄翻拍照片18張；林圳
    霆與被告、暱稱「水牛」、「飛」、「大富豪」、「情」之
    微信對話紀錄翻拍照片30張、吳光智等車手詐欺案附表、提
    款地點表、監視器畫面翻拍照片、告訴人黃瑞香、陳茶莊、
    黃冠華、陳曉瑩、鄭雅雯、洪啟葳、趙鐘隆之款項遭提領之
    提款機監視器畫面翻拍照片各1張、犯罪嫌疑人指認表1份等
    件在卷可稽（見偵卷第57至61、65至69、73至77、81至85、
    89至93、97至101、109至123、125至131、195至211、213至
    237、277、335、336、365至371、393頁），足認被告前揭
    任意性之自白，確與事實相符，堪以採信。本案事證明確，
    被告之犯行，洵堪認定，應依法論科。
二、論罪：
  ㈠核被告所為（詳如附表編號1至7所示），均係犯刑法第339條
    之4第1項第2款之三人以上共犯詐欺取財罪（共7罪）。
  ㈡按共同正犯之成立，祇須具有犯意之聯絡，行為之分擔，既
    不問犯罪動機起於何人，亦不必每一階段犯行，均經參與（
    最高法院34年上字第862號判例意旨參照）。次按共同正犯
    之意思聯絡，原不以數人間直接發生者為限，即有間接之聯
    絡者，亦包括在內（最高法院77年台上字第2135號判例意旨
    參照）；又意思之聯絡並不限於事前有所謀議，即僅於行為
    當時有共同犯意之聯絡者，亦屬之，且其表示之方法，亦不
    以明示通謀為必要，即相互間有默示之合致，亦無不可（最
    高法院73年台上字第2364號判例意旨參照）；再共同實施犯
    罪行為之人，在合同意思範圍以內，各自分擔犯罪行為之一
    部，相互利用他人之行為，以達其犯罪之目的者，即應對於
    全部所發生之結果，共同負責（最高法院28年上字第3110號
    判例意旨參照）；且共同正犯間，非僅就其自己實施之行為
    負其責任，並在犯意聯絡之範圍內，對於他共同正犯所實施
    之行為，亦應共同負責（最高法院32年上字第1905號判例意
    旨參照）。查被告雖未直接對如附表所示之被害人趙鐘隆等
    7人施以詐術，惟其負責為詐欺集團提領所詐得款項，且受
    有報酬，主觀上係以自己犯罪之意思分擔實行犯罪構成要件
    之行為，並與其他詐欺集團成年成員間有犯意聯絡及行為分
    擔無疑，自屬共同正犯。是被告與林圳霆、「水牛」、「大
    富豪」、「阿六」及所屬詐欺集團成員間，就本案詐騙如附
    表所示被害人趙鐘隆等7人犯行，各有犯意聯絡及行為分擔
    ，皆為共同正犯。
　㈢按行為基於單一犯意，於同時、同地或密切接近之時地實行
    數行為，侵害同一之法益，各行為之獨立性極為薄弱，依一
    般社會健全觀念，在時間差距上，難以強行分開，在刑法評
    價上，以視為數個舉動之接續施行，合為包括之一行為予以
    評價，較為合理者，始屬接續犯，而為包括之一罪。然若如
    客觀上有先後數行為，主觀上基於一個概括之犯意，逐次實
    行而具連續性，其每一前行為與次行為，依一般社會健全觀
    念，在時間差距上，可以分開，在刑法評價上，各具獨立性
    ，每次行為皆可獨立成罪，縱構成同一之罪名，亦應依數罪
    併罰之例予以分論併罰。而刑法處罰之加重詐欺取財罪係侵
    害個人財產法益之犯罪，其罪數計算，依一般社會通念，應
    以被害人數、被害次數之多寡，決定其犯罪之罪數（最高法
    院108年度台上字第274號判決意旨參照）。
    如附表編號3、4、7所示被害人雖遭騙而數次匯付財物，惟
    此各係該詐欺集團基於同一詐欺之犯意，於密接時、地，詐
    騙同一被害人而使之分次交付財物；又被告基於擔任車手之
    單一犯意，於如附表編號1、3、7之密接時、地持提款卡分
    次提領各被害人所匯付之款項，均屬侵害同一法益，各該舉
    動之獨立性甚為薄弱，依一般社會通念難以強行分開，應視
    為數個舉動之接續施行，均僅各論以一罪。
　　又被告就附表所示7次犯行，犯意各別，行為互殊，被害人
    均不相同，所侵害財產法益有異，時空上並非無從區隔，在
    刑法評價上各具獨立性，應予分論併罰。　
三、撤銷改判之理由及科刑：
  ㈠原審經審理結果，認被告犯罪事證明確，予以論罪科刑，固
    非無見，惟：
　⒈按刑之量定，為求個案裁判之妥當性，法律賦予法院裁量之
    權。刑法上之共同正犯，應就全部犯罪結果負其責任，係基
    於共同犯罪行為，應由正犯各負全部責任之理論，於科刑時
    則應審酌刑法第57條所列各款情狀，分別情節，為各被告量
    刑輕重之標準；共同正犯間固非必須科以同一之刑，但個案
    裁量權之行使，仍應受比例原則及平等原則之拘束，俾符合
    罪刑相當，使罰當其罪，輕重得宜。如共同正犯間之量刑輕
    重相差懸殊，於公平原則有悖，當非持法之平，即難謂為適
    法（最高法院96年台上字第3773號判決意旨參照）。又刑之
    量定，固為實體法上賦予法院得為自由裁量之事項，但此項
    職權之行使，並非得恣意為之，仍應受比例原則、平等原則
    、罪刑相當原則之支配，審酌刑法第57條所列各款應行注意
    事項及一切情狀為之，使輕重得宜，罰當其罪，以符合法律
    授權之目的，此即所謂自由裁量權之內部界限（最高法院98
    年度台上字第4639號、97年度台上字第5995號、93年度台上
    字第3746號判決意旨參照）。　　
　　查被告本件所為三人以上共犯詐欺取財罪犯行，造成告訴人
    等7人財物受損，所生危害非微，固應予非難，惟被告於108
    年1月11日經警查獲後，隨即配合警方追緝所屬詐騙集團其
    他成員，共犯林圳霆嗣後果遭警查獲，被告並在警方監控下
    ，起獲其他人頭帳戶金融卡，且提領他案被害人遭詐騙金額
    共計16萬元經警扣案，此有新北市政府警察局新莊分局109
    年2月17日新北警莊刑字第1094007543號函及檢附現場照片2
    幀在卷可憑（見本院卷第183至187頁），被告案發後所為，
    因而減少他案被害人受詐騙金額之財物損失，並有效遏止該
    詐騙集團續為其他詐騙犯行，其犯後積極協助警方辦案、追
    緝集團共犯之態度，實值肯定，原審未予審酌上情，而未納
    為量刑之依據，其量刑基礎自非妥適。又被告犯後除於原審
    已與告訴人陳茶莊達成和解外，另有與告訴人陳曉瑩、黃瑞
    香、黃冠華在原審法院簡易庭成立調解(被告未於原審提出)
    ，復於本院審理期間，賠償告訴人鄭雅雯3,000元，有調解
    筆錄3件及中國信託銀行ATM交易明細1紙在卷可稽（見本院
    卷第145至150、269頁），原判決於量刑時未及審酌此項有
    利於被告之基礎事實，其量刑亦有未洽。　　
　　參諸被告於本案詐騙集團中係擔任取款車手，共犯林圳霆則
    係擔任「控線」工作，負責接受上游訊息，再傳遞訊息給提
    款車手指示提款、交錢，另指示收水成員前往收錢及交錢等
    情，業據共犯林圳霆供陳明確（見偵卷第25頁），是本件被
    告與共犯林圳霆就本案之實際參與犯罪行為分擔，應屬大致
    相當。而被告就本案有前述積極協助警方辦案之犯後態度，
    及於本院審理期間，與告訴人和解並給付部分賠償等2項有
    利於被告之基礎事實，惟原審法院就共犯林圳霆所犯7罪各
    量處有期徒刑1年2月，定應執行刑為有期徒刑2年；對被告
    所犯7罪不分各案情節之輕重同量處各有期徒刑1年2月，並
    定其應執行刑為有期徒刑2年。原審法院就被告之量刑與共
    犯林圳霆之量刑相同，顯然未予被告較為有利之審酌，也未
    衡酌各罪重要情節之不同，為不同的量刑裁量，原審就被告
    之量刑，自與公平原則、比例原則有悖，難謂妥適。
　⒉再者，被告於本院審理時，另已賠償被害人鄭雅雯（即附表
    編號6所示）3,000元，有被告提出之中國信託銀行交易明細
    1紙在卷可稽（見本院卷第269頁），則被告賠償被害人鄭雅
    雯之金額已超過其此部分犯行之犯罪所得（200元），難認
    被告就此部分仍保有犯罪所得，自不應對其諭知沒收、追徵
    犯罪所得。原審未及審酌此項和解賠償事由，對被告就此部
    分諭知沒收追徵犯罪所得200元，亦有未洽。
　⒊從而，被告上訴主張原審量刑過重，為有理由，而原判決亦
    有前開2項可議之處，即屬無可維持，應由本院撤銷改判。
　㈡爰以行為人之責任為基礎，審酌被告正值青壯，非無謀生能
    力，本有可為，不思發揮所長，竟誘於厚利，甘冒風險，加
    入詐欺集團，從事車手提領款項之工作，守法觀念欠缺，行
    為偏差，漠視他人財產權益，助長詐欺犯罪風氣，危害社會
    治安，所肇如附表所示告訴人損害非微，應嚴予非難，兼衡
    被告之素行，有本院被告前案紀錄表在卷可參、高中肄業之
    智識程度、勉持之家庭經濟狀況（見偵卷第13頁），暨其犯
    罪之動機、目的、手段、所獲利益，復念被告擔任詐欺集團
    收取款項之車手工作，非屬核心地位，復衡酌被告犯罪後始
    終坦承犯行，就犯案情節詳為陳述，且犯後積極配合警方偵
    辦，因而查獲共犯林圳霆，並在警方監控下，將他案被害人
    遭詐騙之金額予以提領扣案，減少他案被害人之金錢損失之
    犯後態度等一切情狀，分別量處如主文第2項（如附表編號1
    至7）所示之刑，以資懲儆。
  ㈢定執行刑：
  ⒈按數罪併罰之定應執行刑，係出於刑罰經濟與責罰相當之考
    量，對犯罪行為人本身及所犯各罪之總檢視。立法者就宣告
    多數有期徒刑，採行限制加重原則，除著眼於緩和多數有期
    徒刑合併執行所造成之苛酷外，更重在避免責任非難之重複
    ，是法院就應併合處罰之數個有期徒刑宣告定其應執行刑時
    ，不僅應遵守「以宣告各刑中之最長期為下限，各刑合併之
    刑期為上限，但最長不得逾30年」之外部界限，更應受「比
    例原則、平等原則、責罰相當原則、重複評價禁止原則」等
    內部界限之支配。
  ⒉原判決既經撤銷，原定應執行刑即失所附麗，本院自應本於
    職權定其應執行刑。本院考量被告所犯如附表所示7罪，各
    次行為時間接近，被告擔任詐騙集團取款車手之角色分工，
    尚非詐騙集團之核心地位，其所為本案各罪之犯罪類型、行
    為態樣、手段、動機完全相同，責任非難重複之程度顯然較
    高，如以實質累加之方式定應執行刑，處罰之刑度恐將超過
    其行為之不法內涵與罪責程度，爰基於罪責相當之要求，於
    刑法第51條第5款所定之外部性界限內，綜合評價各罪類型
    、關係、法益侵害之整體效果，考量犯罪人個人特質，及以
    比例原則、平等原則、責罰相當原則、重複評價禁止原則為
    內涵之內部性界限，為適度反應被告整體犯罪行為之不法與
    罪責程度及對其施以矯正之必要性，而定其應執行刑為有期
    徒刑1年8月。　　
四、沒收：　　
  ㈠按犯罪所得，屬於犯罪行為人者，沒收之；於全部或一部不
    能沒收或不宜執行沒收時，追徵其價額；又前條犯罪所得及
    追徵之範圍與價額，認定顯有困難時，得以估算認定之；宣
    告前二條之沒收或追徵，有過苛之虞、欠缺刑法上之重要性
    、犯罪所得價值低微，或為維持受宣告人生活條件之必要者
    ，得不宣告或酌減之，刑法第38條之1第1項前段、第3項、
    第38條之2第1項前段、第2項定有明文。另犯罪所得之沒收
    、追繳或追徵，在於剝奪犯罪行為人之實際犯罪所得（原物
    或其替代價值利益），使其不能坐享犯罪之成果，重在犯罪
    者所受利得之剝奪，兼具刑罰與保安處分之性質，故無利得
    者自不生剝奪財產權之問題。因此，即令二人以上共同犯罪
    ，關於犯罪所得之沒收、追繳或追徵，亦應各按其利得數額
    負責，並非須負連帶責任（最高法院105年度台上字第1156
    號判決意旨參照）。經查，被告之報酬為每日收入結算之2%
    ，其所得之只取到百位，十位數是無條件捨去，又被告先後
    如附表各編號所示犯行，其犯罪所得分別為3,000元、600元
    、3,200元、400元、400元、200元、1,000元等節，業據被
    告於原審審理中供承在卷（見原審卷第154頁），其中附表
    編號6部分，被告已賠償被害人鄭雅雯3,000元，業如前述，
    難認被告就此部分仍保有犯罪所得，自不應對其諭知沒收、
    追徵犯罪所得。至於其餘如附表編號1至5、7所示部分，被
    告固與告訴人陳茶莊、陳曉瑩、黃瑞香及黃冠華達成和解，
    然迄今尚未實際賠償上開告訴人(見本院卷第261頁，本院公
    務電話紀錄)，是被告上揭犯罪所得，皆應依刑法第38條之1
    第1項、第3項規定，於各該主文項下宣告沒收，並於全部或
    一部不能沒收或不宜執行沒收時，追徵其價額。
  ㈡至被告於108年1月11日下午4時許至4時50分許，在新北市○○
    區○○路00巷0號之7-11憲金門市為警查獲扣案之5萬元（50張
    千元鈔）、金融卡3張；又於同日下午5時5分許至15分，在
    新北市○○區○○街00號之7-11長九門市為警查獲扣案之3萬元
    （30張千元鈔）；再於同日下午5時35分許至40分許，在新
    北市○○區○○街00號布列格網咖為警扣得金融卡2張；另於同
    日晚間6時5分許至20分許，在新北市○○區○○路0段0號土地銀
    行自動櫃員機為警扣得之8萬元（80張千元鈔），有新北市
    政府警察局新莊分局搜索扣押筆錄、扣押物品目錄表各4份
    在卷可參（見偵卷第57至61、65至69、89至93、97至101頁
    ），皆為被告提領詐欺集團其他詐騙所得款項，為其另涉詐
    欺取財案件之證物，與被告本案詐欺取財之犯行無關，業據
    被告於原審審理中供承其本案提領款項之金額連同金融卡都
    是當天就交給上手，上揭扣案物皆與本案無關等語在卷（見
    原審卷第209頁），爰不諭知沒收。
　㈢另被告為警查扣之行動電話1支（序號000000000000000號）
　　，固為被告持以聯繫詐欺集團成員所用之物，然被告否認為
    其所有之物，並供稱：這是上游交給我的供本案聯繫提款方
    式、交款細節所用，每天提領完之後會拿回去，這手機不算
    我的等語在卷（見原審卷第209頁），卷內亦乏證據足認該
    扣案之行動電話為被告所有之物，爰不予宣告沒收。
  ㈣至於共犯林圳霆所有之行動電話1支（含門號0000000000號SI
    M卡1張），為共犯林圳霆所有，而非被告所有之物，爰不於
    被告所為本件犯行下宣告沒收。另共犯林圳霆為警扣得之黑
    色行動電話1支、搭配門號0000000000號SIM卡1張之行動電
    話1支，被告否認為其所有之物，卷內亦乏證據足認該行動
    電話、SIM卡為被告所有之物，爰均不予宣告沒收。
五、關於被告於108年1月11日先後為警查獲扣案之5萬元（50張
    千元鈔）、3萬元（30張千元鈔）及8萬元（80張千元鈔），
    與被告本案被訴詐欺犯罪取財犯行無關，已如前述，上開現
    金16萬元似為他案被害人遭詐騙之財物，宜由檢察官查明後
    ，妥速發還被害人，併此敘明。
據上論斷，應依刑事訴訟法第369條第1項前段、第364條、第299
條第1項前段，刑法第28條、第339條之4第1項第2款、第51條第5
款、第38條之1第1項前段、第3項，刑法施行法第1條之1第1項，
判決如主文。
本案經檢察官秦嘉瑋提起公訴，檢察官陳昱旗到庭執行職務。
中　　華　　民　　國　　109 　年　　4 　　月　　28　　日
                  刑事第二十三庭審判長法　官  李釱任
                                      法　官  梁耀鑌
                                      法　官  連育群
以上正本證明與原本無異。
如不服本判決，應於收受送達後20日內向本院提出上訴書狀，其
未敘述上訴之理由者並得於提起上訴後20日內向本院補提理由書
（均須按他造當事人之人數附繕本）「切勿逕送上級法院」。
                                      書記官  廖紫喬
中　　華　　民　　國　　109 　年　　4 　　月　　28　　日
附錄：本案論罪科刑法條全文
中華民國刑法第339條之4
犯第 339 條詐欺罪而有下列情形之一者，處 1 年以上 7 年以
下有期徒刑，得併科 1 百萬元以下罰金：
一、冒用政府機關或公務員名義犯之。
二、三人以上共同犯之。
三、以廣播電視、電子通訊、網際網路或其他媒體等傳播工具，
     對公眾散布而犯之。
前項之未遂犯罰之。

附表：
編號 告訴人 遭詐騙方式 匯入帳戶 詐欺集團提款時間、地點（不含交易手續費） 原審主文 本院主文 1 趙鐘隆 詐欺集團成員於107年12月20日某時許、同年月26日上午11時許，撥打電話予趙鐘隆，佯稱為其友人清安，急需借款云云，致趙鐘隆陷於錯誤，而依詐欺集團成員之指示，於107年12月26日匯款新臺幣（下同）20萬元至右列中華郵政帳戶。 中華郵政帳號0000000000000000號帳戶 於107年12月26日下午2 時40分至46分許，前往新北市○○區○○路○段000號新莊昌盛郵局，以自動櫃員機分次提領左列帳戶內款項共計15萬元。 吳光智犯三人以上共同詐欺取財罪，處有期徒刑壹年貳月。未扣案之犯罪所得新臺幣參仟元沒收，於全部或一部不能沒收或不宜執行沒收時，追徵其價額。 原判決撤銷。 吳光智犯三人以上共同詐欺取財罪，處有期徒刑壹年壹月。未扣案之犯罪所得新臺幣參仟元沒收，於全部或一部不能沒收或不宜執行沒收時，追徵其價額。 2 黃瑞香 詐欺集團成員於107年12月25日下午5 時48分許、107年12月26日某時許，撥打電話予黃瑞香，佯稱為其姪兒，急需借款云云，並於同日晚間6 時1分許，以簡訊傳送指定帳戶，致黃瑞香陷於錯誤，而依詐欺集團成員之指示，於同日下午6時7 分許，匯款3 萬元至右列帳戶。 中華郵政帳號00000000000000號帳戶 於107年12月26日下午6時17分許，前往新北市○○區○○路○段000號新莊昌盛郵局，以自動櫃員機提領左列帳戶內款項3 萬元。 吳光智犯三人以上共同詐欺取財罪，處有期徒刑壹年貳月。未扣案之犯罪所得新臺幣陸佰元沒收，於全部或一部不能沒收或不宜執行沒收時，追徵其價額。 原判決撤銷。 吳光智犯三人以上共同詐欺取財罪，處有期徒刑壹年。未扣案之犯罪所得新臺幣陸佰元沒收，於全部或一部不能沒收或不宜執行沒收時，追徵其價額。 3 黃冠華 詐欺集團成員於107年12月26日晚間7時25分許，撥打電話予黃冠華，佯稱其為小三美日客服人員，因需解除訂單核銷帳款，須依指示操作自動櫃員機云云，致黃冠華陷於錯誤，而依詐欺集團成員之指示，於同日晚間7時33分、7時36分、8時10分許，分別以ATM方式匯款49,989元、49,989元、29,985元至右列玉山銀行帳戶，於同日晚間8時2分許，以ATM方式匯款29,989元至右列華南銀行帳戶，共計匯款159,952元。 玉山銀行帳號000000000000號帳戶、華南銀行帳號000000000000號帳戶 於107年12月26日晚間7 時37分至40分許，前往新北市○○區○○街00號萊爾富新莊祐信店，以永豐銀行自動櫃員機分5次提領左列玉山銀行帳戶內款項共計10萬元。 吳光智犯三人以上共同詐欺取財罪，處有期徒刑壹年貳月。未扣案之犯罪所得新臺幣參仟貳佰元沒收，於全部或一部不能沒收或不宜執行沒收時，追徵其價額。 原判決撤銷。 吳光智犯三人以上共同詐欺取財罪，處有期徒刑壹年壹月。未扣案之犯罪所得新臺幣參仟貳佰元沒收，於全部或一部不能沒收或不宜執行沒收時，追徵其價額。     於同日晚間8時6分許，前往新北市○○區○○街00號全家新莊新中信店，以台新銀行自動櫃員機分2次提領左列華南銀行帳戶內款項共計3萬元。       於同日晚間8時14分至15分許，前往新北市○○區○○街00號全家新莊新中信店 ，以台新銀行自動櫃員機分2 次提領左列玉山銀行帳戶內款項共計3 萬元。   4 陳曉瑩 詐欺集團成員於107年12月26日晚間7時56分、9時10分許，撥打電話予陳曉瑩，佯稱其為網路購物賣家及郵局之客服人員，因陳曉瑩先前網路購物重複訂購12筆訂單 ，將於帳戶內扣款，須依指示操作自動櫃員機，始能取消自動扣款云云，致陳曉瑩陷於錯誤，而依詐欺集團成員之指示，於同日晚間8時45分、8時48分，分別以ATM方式匯款20,123元 、6,123元至右列玉山銀行、華南銀行帳戶 ，共計匯款26,246元。 同上玉山銀行帳戶、華南銀行帳戶 於107年12月26日晚間8時54分許 ，前往新北市○○區○○路○段000 號莊昌盛郵局，以自動櫃員機提領左列帳戶內款項2 萬元。 吳光智犯三人以上共同詐欺取財罪，處有期徒刑壹年貳月。未扣案之犯罪所得新臺幣肆佰元沒收，於全部或一部不能沒收或不宜執行沒收時，追徵其價額。 原判決撤銷。 吳光智犯三人以上共同詐欺取財罪，處有期徒刑壹年。未扣案之犯罪所得新臺幣肆佰元沒收，於全部或一部不能沒收或不宜執行沒收時，追徵其價額。 5 陳茶莊 詐欺集團成員於107年12 月27日上午10時56分許，撥打電話予陳茶莊，佯稱為其配偶之友人莊一沙，急需借款云云，致陳茶莊陷於錯誤，而依詐欺集團成員之指示，於同日12時47分許，臨櫃匯款2萬元至右列帳戶。 中華郵政帳號00000000000000號帳戶 於107年12月27日下午1時12分許，在不詳地點，以自動櫃員機提領左列帳戶內款項2萬元。 吳光智犯三人以上共同詐欺取財罪，處有期徒刑壹年貳月。未扣案之犯罪所得新臺幣肆佰元沒收，於全部或一部不能沒收或不宜執行沒收時，追徵其價額。 原判決撤銷。 吳光智犯三人以上共同詐欺取財罪，處有期徒刑壹年。未扣案之犯罪所得新臺幣肆佰元沒收，於全部或一部不能沒收或不宜執行沒收時，追徵其價額。 6 鄭雅雯 詐欺集團成員於107年12月29日下午3時53分許，撥打電話予鄭雅雯，佯稱其為TARGET SPORTS的賣家及郵局之客服人員，因被收貨人員操作錯誤，會定期自動追加訂單，須依指示操作自動櫃員機，始能取消設定云云，致鄭雅雯陷於錯誤，而依詐欺集團成員之指示，於同日晚間5時4分，以網路銀行方式匯款13,014元至右列土地銀行帳戶。 土地銀行帳號000000000000號帳戶。 於107年12月29日晚間5時9分許，在不詳地點 ，以淡水信用合作社自動櫃員機提領左列帳戶內款項1萬3千元。 吳光智犯三人以上共同詐欺取財罪，處有期徒刑壹年貳月。未扣案之犯罪所得新臺幣貳佰元沒收，於全部或一部不能沒收或不宜執行沒收時，追徵其價額。 原判決撤銷。 吳光智犯三人以上共同詐欺取財罪，處有期徒刑壹年。 7 洪啟葳 詐欺集團成員於107年12月29日下午6時20分許，撥打電話予洪啟葳，佯稱其為小三美日客服人員，因會計人員扣款設定錯誤，須依指示操作自動櫃員機解除設定云云，致洪啟葳陷於錯誤，而依詐欺集團成員之指示，於同日晚間7時11分許，以ATM方式匯款29,989元至右列土地銀行帳戶，並提領現金23,000元，於同日晚間7時28分許，前往統一超商漢溪門市，以自動櫃員機跨行存款方式存入23,000元（含手續費15元）至右列土地銀行帳戶，共計匯款52,974元（不含手續費15元）。 同上土地銀行帳戶 於107年12月29日晚間7時14分許 ，前往新北市○○區○○路000號淡水信用合作社竹圍分社，以自動櫃員機分2 次提領左列土地銀行帳戶內款項共計3 萬元。 吳光智犯三人以上共同詐欺取財罪，處有期徒刑壹年貳月。未扣案之犯罪所得新臺幣壹仟元沒收，於全部或一部不能沒收或不宜執行沒收時，追徵其價額。 原判決撤銷。 吳光智犯三人以上共同詐欺取財罪，處有期徒刑壹年。未扣案之犯罪所得新臺幣壹仟元沒收，於全部或一部不能沒收或不宜執行沒收時，追徵其價額。     於同日晚間7時32分至33分許，於同一地點，以自動櫃員機分2次提領左列土地銀行帳戶內款項共計2 萬3千元。